最高法院刑事判決　　　　　　　　　　　　　　　八十六年度台上字第七五九二號
　　上　訴　人　甲○○
　　選任辯護人　詹俊平律師
右上訴人因妨害自由案件，不服台灣高等法院台南分院中華民國八十六年十月十六日
第二審判決（八十六年度上訴字第一四七三號，起訴案號：台灣台南地方法院檢察署
八十六年度偵字第一六九三號），提起上訴，本院判決如左：
    主  文
上訴駁回。
    理  由
按刑事訴訟法第三百七十七條規定，上訴於第三審法院，非以判決違背法令為理由，
不得為之。是提起第三審上訴，應以原判決違背法令為理由，係屬法定要件。如果上
訴理由狀並未依據卷內訴訟資料，具體指摘原判決不適用何種法則或如何適用不當，
或所指摘原判決違法情事，顯與法律規定得為第三審上訴理由之違法情形，不相適合
時，均應認其上訴為違背法律上之程式，予以駁回。本件上訴人甲○○上訴意旨略稱
：上訴人與告訴人楊文菊曾同居多時，嗣因金錢糾紛生芥蒂，但仍常相往來，上訴人
未強制告訴人至賓為性行為，雖事後二人因債務爭吵，互有拉扯，造成傷害，然上
訴人亦未拘束告訴人行動自由，告訴人所述不實，且其於第一審所供：當天伊去洗頭
，上訴人一直等伊洗完頭下來，就拉伊去賓等語，與在偵查中所稱：上訴人在賓
前打伊，前後不一，況上訴人如有強拉告訴人，其豈有不喊叫之理﹖又何以進出賓
時不反抗﹖此與告訴人所說在路上想跳車之詞，亦有不符。上訴人欲知告訴人住處，
係為要載告訴人返家，無剝奪告訴人行動自由之必要。原判決對雙方債務糾紛之經過
，上訴人究竟如何剝奪告訴人行動自由，及告訴人有無喪失行動自由，均未加詳查，
以釐清上訴人所為究屬強制罪或妨害自由罪，僅憑告訴人前後不符、違悖常情之片面
供述，論處上訴人罪刑，有調查未盡、理由不備及適用法令不當之違法等語。惟查原
判決綜合告訴人之指述、上訴人供認在車內抓傷告訴人腿部、告訴人因受傷而於當日
未去上班，及卷附診斷證明書所載告訴人之傷勢不輕、受傷部位包括頭部與臉部正面
等證據，認定上訴人以毆打成傷之強暴方法，剝奪告訴人之行動自由，駕駛小客車載
至賓與上訴人為性行為，事後仍不讓告訴人離去，迄告訴人同意帶上訴人至其居住
處所，二人並同至該處所後，上訴人始自行離去等情，因予維持第一審判決，依牽連
犯從一重論處上訴人刑法第三百零二條第一項之以強暴方法剝奪人之行動自由罪刑。
對於上訴人所辯：伊係想挽回與告訴人之感情，既未毆打告訴人，亦未剝奪告訴人之
行動自由云云，原判決認係畏罪卸責之詞，不足採信，亦依調查所得心證，詳予指駁
。按證據之取捨及其證明力，依法事實審法院有自由判斷之權，苟其判斷與經驗法則
、論理法則無違，即難任意指為違法。上訴意旨核係對於原審採信告訴人指述，不採
上訴人辯解之職權行使，單憑己見，任意爭論，且所主張告訴人於偵審中之供述，亦
未見有何前後不一之處，所謂原判決有調查未盡、理由不備、適用法令不當之違法云
云，均未依據卷內資料具體表明，泛詞指摘，殊非適法之第三審上訴理由。本件上訴
違背法律上之程式，應予駁回。
據上論結，應依刑事訴訟法第三百九十五條前段，判決如主文。
中      華      民      國    八十六    年     十二     月    二十六    日
                              最高法院刑事第二庭
                                  審判長法官  施  文  仁
                                        法官  陳  炳  煌
                                        法官  張  淳  淙
                                        法官  洪  文  章
                                        法官  林  錦  芳
      右正本證明與原本無異
                                              書  記  官
中      華      民      國    八十七    年      一      月      五      日
